【裁判字號】    97,訴,1808
【裁判日期】    970731
【裁判案由】    違反毒品危害防制條例
【裁判全文】
臺灣彰化地方法院刑事判決              97年度訴字第1808號
公  訴  人  臺灣彰化地方法院檢察署檢察官
被      告  甲○○
上列被告因違反毒品危害防制條例案件，經檢察官提起公訴（97
年度毒偵字第2039號、第2121號），本院以簡式審判程序判決如
下：
    主    文
甲○○施用第一級毒品，處有期徒刑陸月；又施用第一級毒品，
處有期徒刑陸月。應執行有期徒刑拾壹月。
    犯罪事實
一、甲○○前因施用毒品案件，經臺灣板橋地方法院以95年度毒
    聲字第2151號裁定送觀察、勒戒後，認無繼續施用毒品之傾
    向，於民國（下同）95年12月15日執行完畢釋放，並由臺灣
    板橋地方法院檢察署檢察官以95年度毒偵字第7372號為不起
    訴處分確定。詎猶不知悛悔：
（一）復基於施用第一級毒品海洛因之犯意，於97年4 月1 日中
      午某時許，在臺北縣樹林火車站廁所內，以將海洛因摻水
      置入針筒內、加以注射之方式，施用第一級毒品海洛因 1
      次。嗣於94年4 月2 日下午5 時53分許，因為列管毒品人
      口遭警方查獲，經警採尿送驗後，結果呈海洛因代謝物嗎
      啡陽性反應。
（二）另基於施用第一級毒品海洛因之犯意，於97年4 月7 日中
      午某時許，在彰化縣和美鎮○○路三順宮前之公廁內，以
      將海洛因摻水置入針筒內、加以注射之方式，施用第一級
      毒品海洛因1 次。嗣於97年4 月7 日下午2 時許，在彰化
      縣和美鎮○○里○○路與布西路口前為警查獲，經警採尿
      送驗後，結果呈海洛因代謝物嗎啡陽性反應。
二、案經彰化縣警察局鹿港分局、和美分局報請臺灣彰化地方法
    院檢察署檢察官偵查起訴。
    理    由
一、除被告所犯為死刑、無期徒刑、最輕本刑為3 年以上有期徒
    刑之罪或高等法院管轄第一審案件者外，於前條第1 項程序
    進行中，被告先就被訴事實為有罪之陳述時，審判長得告知
    被告簡式審判程序之旨，並聽取當事人、代理人、辯護人及
    輔佐人之意見後，裁定進行簡式審判程序，刑事訴訟法第27
    3 條之1 第1 項、第284 條之1 分別定有明文。本件被告甲
    ○○所涉係死刑、無期徒刑、最輕本刑為3 年以上有期徒刑
    之罪或高等法院管轄第一審案件以外之罪，並於本院行準備
    程序時就被訴事實為有罪之陳述，本院合議庭依前揭規定，
    經評議結果，裁定改由受命法官獨任行簡式審判程序，合先
    敘明。
二、上開犯罪事實，業據被告甲○○於警詢、偵訊、本院準備程
    序及審理時坦承不諱（見彰化縣警察局鹿港分局鹿警分偵字
    第0970008826號卷第2 、3 頁、和美分局和警分偵字第0970
    007872號卷第2 頁，臺灣彰化地方法院檢察署97年度毒偵字
    第2039號卷第7 、8 頁，本院97年度訴字第1808號卷第17、
    24、25頁），且查：
（一）被告尿液經以氣相層析質譜儀（即ＧＣ／ＭＳ）方法檢驗
      結果，確均呈第一級毒品海洛因於人體代謝後之嗎啡陽性
      反應，有詮昕科技股份有限公司97年4 月11日第00000000
      號、97年4 月21日第00000000號濫用藥物尿液檢驗報告、
      應受尿液檢驗人尿液檢體採集送驗紀錄表、彰化縣警察局
      和美分局委託檢驗尿液代號與真實姓名對照認證單各1 紙
      附卷足證（見彰化縣警察局鹿港分局鹿警分偵字第097000
      8826號卷第5 、8 頁、和美分局和警分偵字第0970007872
      號卷第3 、4 頁），及照片2 張在卷可憑（見彰化縣警察
      局和美分局和警分偵字第0970007872號卷第6 頁），是認
      被告自白核與事實相符。
（二）依鑑識實務，按海洛因施用入人體後水解還原成嗎啡，再
      循嗎啡之代謝方式排出體外，且吸食或施打煙毒者，經人
      體代謝作用於8 小時內，即有30％之量排出，24小時之後
      ，續有約剩餘量之90％再排出，72小時之後仍有剩餘微量
      排出，吸食或施打者個人體質不同，其排出時間亦會有差
      異。是依上開說明，佐以被告前揭尿液檢驗報告，被告自
      白於前揭時間施用第一級毒品海洛因2 次等語，足認被告
      自白核與事實相符，堪可採為論罪科刑之依據。
（三）被告前因施用毒品案件，經臺灣板橋地方法院以95年度毒
      聲字第2151號裁定送觀察、勒戒後，認無繼續施用毒品之
      傾向，於95年12月15日執行完畢釋放，並由臺灣板橋地方
      法院檢察署檢察官以95年度毒偵字第7372號為不起訴處分
      確定，有臺灣高等法院被告前案紀錄表及臺灣彰化地方法
      院檢察署刑案資料查註紀錄表各1 份在卷可按，其於前開
      觀察、勒戒執行完畢後，5 年內再犯本案施用第一級毒品
      2 次之犯行，均與毒品危害防制條例第23條第2 項之規定
      相符。本件事證明確，被告犯行堪以認定，應予依法論科
      。
三、核被告甲○○如犯罪事實欄一（一）（二）所為，分別係犯
    毒品危害防制條例第10條第1 項之施用第一級毒品罪。其施
    用第一級毒品而持有之低度行為，各為施用第一級毒品之高
    度行為所吸收，均不另論罪。被告所犯上開2 罪間，犯意各
    別，行為殊異，應分論併罰。爰審酌被告前因施用毒品犯行
    曾經觀察、勒戒，竟又再施用毒品不輟，顯然其意志力薄弱
    ，迄未戒除毒癮，無視於毒品對於自身健康之戕害及國家對
    於杜絕毒品犯罪之禁令，惡性非輕，惟兼衡被告施用第一級
    毒品之手段、次數，且其犯行性質上乃屬對自我身心健康之
    自戕行為，尚未嚴重破壞社會秩序、侵害他人權益，及犯後
    坦承犯行、97年4 月至7 月間定期在財團法人彰化基督教醫
    院接受美沙冬治療（見本院97 年度訴字第1808號卷第26-32
    頁）等一切情狀，分別量處如主文所示之刑，並定其應執行
    之刑。末本件被告犯罪之時間均係在96年4 月24日以後，並
    不符合中華民國96年罪犯減刑條例所定之減刑要件，均尚無
    依該條例規定予以減刑之餘地。
據上論斷，應依刑事訴訟法第273 條之1第1項、第299條第1項前
段，毒品危害防制條例第10條第1 項，刑法第11條前段、第51條
第5 款，判決如主文。
本案經檢察官莊佳瑋到庭執行職務。
中    華    民    國    97    年    7     月    31    日
                          刑事第三庭  法  官  林秉暉
以上正本證明與原本無異。
如不服本判決，應於判決送達後10日內，向本院提出上訴書狀，
上訴書狀應「敘述具體上訴理由」，並按他造當事人之人數附繕
本。「切勿逕送上級法院」。
中    華    民    國    97    年    8     月    1     日
                                      書記官  張清秀
附錄論罪科刑法條：
毒品危害防制條例第10條第1項
施用第一級毒品者，處6月以上5年以下有期徒刑。


司法院資訊處製作；財團法人民間司法改革基金會備份。
